# 筹建期费用会计处理规定的疑问

提问人：小学生 20060695 时间：2013-05-16 16:41:10
我接触会计，是直接接触的新准则，对于旧准则的有关规定，不是很了解，对于筹建期费用的规定，不知道准则用意是什么，以前我错误理解筹建期间所有的费用都直接进入管理费用科目，但是看了视野里几个帖子，而且又看了下准则，发现管理费用准则是用例举法规定的筹建期间费用的，我感觉例举的这些，正常经营期间也是应该计入管理费用的。对于筹建期费用的处理的规定的意义，还有筹建期例举外的费用是否正常入账，如需摊销的租赁费、保险费，需入营业外收入的补助等，请各位老师指教。 写的有些杂乱，请见谅。

回答人：chenyiwei
旧准则规定筹建期间的费用（开办费）先在长期待摊费用中归集，到开始生产经营的当月一次性计入损益，主要是因为旧准则下认为筹建期间不应有利润表，所以把所有费用性的支出都在开办费中挂帐处理。但新准则更强调资产负债表观，强调只有符合基本准则中对资产的定义和确认条件的项目才能作为资产确认在资产负债表中。开办费本质上属于沉没成本，不能为企业带来未来经济利益，因此新准则下要求在实际发生时即作费用化处理，不能挂帐为资产。

提问人：小学生 20060695 时间：2013-05-17 16:56:34
回复 chenyiwei 的帖子
谢谢陈老师的回答！陈老师，我现在还碰到一个耕地开垦费的入账问题，企业是要做为长期待摊费用进行摊销，这个是应该一次进费用，还是确定一个期间进行摊销？摊销的话摊销期间怎么确定？

回答人：chenyiwei
该“耕地开垦费”是否与取得特定的建设用地使用权相关的必要支出？是否为取得土地使用权时一次缴纳？如果是，建议计入无形资产价值处理。